【裁判字號】    95,簡上,273
【裁判日期】    950821
【裁判案由】    違反動產擔保交易法
【裁判全文】
臺灣臺南地方法院刑事判決             95年度簡上字第273號
上  訴  人
即  被  告  乙○○
上列上訴人即被告因違反動產擔保交易法案件，不服本院中華民
國95年6月9日第一審刑事簡易判決（95年度簡字第1787號，原聲
請簡易判決處刑案號：95年度偵緝字第657號），提起上訴，本
院管轄之第二審合議庭判決如下：
    主  文
上訴駁回。
    事  實
一、乙○○於民國93年4月23日，以動產擔保交易附條件買賣之
    方式，向匯豐汽車股份有限公司（下稱匯豐公司）貸款購得
    車號１４２５－ＪＦ號自小客車乙部，係動產擔保交易之債
    務人，總價款為新台幣（下同）五十六萬九百五十二元。雙
    方約定自93年5月23日起至96年4月23日止，每月一期，分三
    十六期清償，每期清償一萬五千五百八十二元，並約定標的
    物存放地點為台南市○○區○○路三段三七三巷二十一弄一
    三九號，在價金未付清之前，標的物所有權仍屬於債權人所
    有，債務人僅得依約占有使用，不得任意遷移或為其他處分
    。詎乙○○在取得標的物之後，未繳付任何分期款項，且意
    圖為自己不法之利益，在未得匯豐公司同意之情形下，將該
    標的物遷移他處，致匯豐公司遍尋無著，致生損害於匯豐公
    司。
二、案經匯豐公司訴由臺灣臺南地方法院檢察署檢察官偵查後聲
    請簡易判決處刑。
    理  由
一、查上開犯罪事實，業據被告乙○○於本院審理時坦承不諱，
    核與告訴代理人即匯豐公司職員丙○○所為指訴相符，復有
    動產擔保交易附條件買賣設定登記申請書、附條件買賣契約
    書、匯豐公司客戶分期繳款紀錄查詢資料各一份在卷可憑（
    分見93年度發查字第1926號卷第4、5、6至7頁），足認被告
    之自白確與事實相符，應可採信。綜上，本案事證明確，被
    告犯行足堪認定，應依法論科。
二、核被告乙○○所為，係犯違反動產擔保交易法第38條之罪。
    按行為後法律有變更者，適用行為時之法律，但行為後之法
    律有利於行為人者，適用最有利於行為人之法律，刑法第2
    條第1項定有明文。本件被告行為後，刑法第41條業於94年2
    月2日修正公布，並於95年7月1日生效施行，修正前刑法第
    41條第1項前段規定：「犯最重本刑為五年以下有期徒刑以
    下之刑之罪，而受六個月以下有期徒刑或拘役之宣告，因身
    體、教育、職業、家庭之關係或其他正當事由，執行顯有困
    難者，得以一元以上三元以下折算一日，易科罰金」。又被
    告行為時之易科罰金折算標準，修正前罰金罰鍰提高標準條
    例第2條前段（現已刪除）規定，就其原定數額提高為一百
    倍折算一日，換言之，本件被告行為時之易科罰金折算標準
    ，應以銀元三百元折算一日，經折算為新臺幣後，應以新臺
    幣九百元折算為一日。惟修正後刑法第41條第1項前段規定
    ：「犯最重本刑為五年以下有期徒刑以下之刑之罪，而受六
    個月以下有期徒刑或拘役之宣告者，得以新臺幣一千元、二
    千元或三千元折算一日，易科罰金。」茲比較修正前後之易
    科罰金折算標準，修正前係以銀元三百元即新臺幣九百元折
    算一日，而修正後係以最低新臺幣一千元折算一日，自以95
    年7月1日生效施行前之規定，較有利於行為人，故應依刑法
    第2條第1項前段，適用修正前刑法第41條第1項前段規定，
    定其折算標準。
三、原審以被告罪證明確，依據刑事訴訟法第449條第1項前段、
    第454條第2項，動產擔保交易法第38條，刑法第11條前段、
    修正前刑法第41條第1項前段，罰金罰鍰提高標準條例第1條
    前段、修正前罰金罰鍰提高標準條例第2條，並審酌被告之
    品行，貸款金額為五十萬零九百五十二元，且均未繳付任何
    分期款項，事後亦未與告訴人達成民事和解，犯罪之手段、
    目的、所生之危害，及犯後態度等一切情狀，逕以簡易判決
    判處被告有期徒刑五月，如易科罰金，以銀元三百元折算一
    日之刑。茲本院經核其認事用法，均無不當，量刑亦稱妥適
    。被告上訴意旨，指摘原審量刑不當，為無理由。原審固然
    未及比較新舊法適用，逕適用舊法之規定，然經比較適用之
    結果，適用新法之規定，對被告並無較有利之情形，亦即原
    審法院適用舊法之規定，並無不當，自無庸諭知撤銷。
四、據上論斷，應依刑事訴訟法第455條之1第1項、第3項、第
    368條，判決如主文。
本案經檢察官甲○○到庭執行職務。
中    華    民    國    95    年    8     月    21    日
                  刑事第八庭  審判長法官  蘇義洲
                              法      官  洪士傑
                              法      官  徐文瑞
以上正本證明與原本無異。
本件不得上訴。
                              書  記  官  張宜柔
中    華    民    國    95    年    8     月    21    日


司法院資訊處製作；財團法人民間司法改革基金會備份。
